【裁判字號】    88,交易,663
【裁判日期】    890120
【裁判案由】    過失傷害
【裁判全文】
臺灣高雄地方法院刑事判決                        八十八年度交易字第六六三號
    公  訴  人  臺灣高雄地方法院檢察署檢察官
    被      告  甲○○
右列被告因過失傷害案件，經檢察官聲請簡易判決處刑（八十八年度偵字第一七九一
四號），本院鳳山簡易庭認不宜適用簡易判決處刑程序，移由本院普通庭適用通常程
序審理，本院判決如左：
    主  文
甲○○無罪。
    理  由
一、公訴意旨略以：被告甲○○於民國（下同）八十七年十二月十八日十八時許，騎
    乘車牌號碼ＯＯＸ—八五○號重型機車，沿高雄青年二路由西往東方向行駛，途
    經該路十一號前，本應注意汽車行駛時，駕駛人應注意車前狀況，並隨時採取必
    要之安全措施，而依當時情形，又無不能注意之情形，竟疏於注意，致撞及由南
    往北違規橫越道路之行人莊鄭艷香倒地，莊鄭艷香因此受有頭部外傷、顱內出血
    等傷害，因認被告涉犯刑法第二百八十四條第一項前段之過失傷害罪。
二、按「犯罪事實應依證據認定之，無證據不得推定其犯罪事實。」，刑事訴訟法第
    一百五十四條定有明文。又汽車駕駛人對於防止危險發生之相關交通法令之規定
    ，業己遵守，並盡相當之注意義務，以防止危險發生，因其對於不可知之對方違
    規行為並無預防之義務，且可信賴他人亦能遵守交通規則並盡同等注意義務，是
    若其已遵守相關交通法令，並盡相當之注意，而仍因他人之行為有過失致發生交
    通事故，當無以課其過失責任，先此陳明。
三、訊之被告甲○○對於上開時、地，與告訴人莊鄭艷香發生車禍，並導致告訴人受
    傷之事實，固不否認，惟堅決否認其駕駛行為有何過失，辯稱：當時伊騎機車沿
    青年二路行駛，本來從莊鄭艷香後面要通過了，可是莊鄭艷香突然後退，才會碰
    到機車的等語。經查：按依卷附道路交通事故調查報告表上警繪現場圖及現場照
    片所示，高雄市○○○路係柏油路面，雙向共劃分四線快車道及二線慢車道，雙
    向快車道間並劃有分向限制線（即雙黃線），車禍發生時，青年二路由西往東方
    向之慢車道，幾為路旁違規停車之車輛佔滿，而車禍發生後，被告所騎乘之機車
    向右（即往南方向）傾倒，機車前、後輪分別距青年二路由西往東方向之內、外
    側快車道分道線二．一公尺及二．○公尺（按該外側快車道寬三．五公尺）；參
    酌被告迭於警訊及偵審中均陳稱：當時伊係騎車沿青年二路由西往東方向行駛，
    莊鄭艷香站在快車道上欲橫越馬路，因為閃避一輛自小客車，乃又後退，才會撞
    及伊的機車等語，及告訴人於警訊時亦明白陳稱：伊走青年二路北向南行走，去
    找朋友後，要回家南向北走（見卷附交通事故現場談話紀錄表），車禍發生時，
    伊係站在黃色的線上，那個地方車子、人、機車均可以走的（見本院八十八年十
    一月四日審判筆錄）等情，顯見本件車禍之發生，應係被告依規定騎乘重型機車
    沿青年二路外側快車道行駛，至肇事地點時，適有不解交通安全規則之行人（即
    告訴人）莊鄭艷香貿然違規穿越劃有分向限制線，禁止行人穿越之青年二路，被
    告見狀一時閃煞不及，其機車左前方撞及告訴人後，始向右傾倒至為灼然。按本
    件車禍發生時，被告既係依規定行駛於其路權所在之車道，則其自可信賴告訴人
    或其他行人當亦同樣遵守交通規則，依規定行走，是對因告訴人不可知之交通違
    規行為所肇致之交通事故，自難課被告以過失之責任。又本件車禍經本院送請高
    雄市政府車輛行車事故鑑定委員會鑑定結果，亦同為「莊鄭艷香：穿越道路不當
    ，為肇事原因。甲○○：無肇事原因。」之認定，此有該委員會高市鑑字第八八
    一一一二四號鑑定意見書存卷可參。此外，本院復無查其他積極證據足證被告之
    駕駛行為有何過失，犯罪不能證明，自應為其無罪判決之諭知。
據上論斷，應依刑事訴訟法第三百零一條第一項前段，判決如主文。
本案經檢察官李門騫到庭執行職務。
中      華      民      國    八十九    年      一      月     二十     日
                                  臺灣高雄地方法院交通法庭
                                      法  官    徐   美   麗
右正本證明與原本無異。
如不服本判決，應於判決送達後十日內，向本院提出上訴狀。
                                      書記官    賴   易   詮
中    華    民    國      八十九      年      一      月      二十一    日


司法院資訊處製作；財團法人民間司法改革基金會備份。
